【裁判字號】    97,易,1755
【裁判日期】    971121
【裁判案由】    違反著作權法
【裁判全文】
臺灣彰化地方法院刑事判決              97年度易字第1755號
公  訴  人  臺灣彰化地方法院檢察署檢察官
被      告  甲○○
                      號
上列被告因違反著作權法案件，經檢察官提起公訴（97年度偵字
第4695號），本院判決如下：
    主    文
甲○○明知係侵害著作財產權之重製物為光碟而意圖散布而持有
，處有期徒刑陸月，如易科罰金，以新臺幣壹仟元折算壹日，緩
刑年。扣案如附表所示之物均沒收。
    犯罪事實
一、甲○○明知其所有用於WII遊戲主機，如附表所示之盜版遊
    戲軟體光碟，係民國96年間其真實姓名、年籍不詳之友人所
    贈送，其中「大金剛噴射木桶」、「超級瑪莉歐銀河」、「
    瑪莉歐與音速小子」、「超級瑪莉歐陽光」、「超級瑪莉歐
    」等遊戲光碟，均係日商任天堂股份有限公司(下稱任天堂
    公司)擁有著作財產權之遊戲軟體著作，其餘光碟則係其他
    不詳公司享有著作權之遊戲軟體著作，非經任天堂公司及各
    該不詳公司之同意或授權，不得擅自意圖散布而持有，詎仍
    未經同意或授權，基於意圖散布而持有之犯意，自97年5月
    11日起，在彰化市○○路287號其工作地點上網，以帳號「
    as0316as」登入奇摩拍賣網站後，在該網站張貼拍賣WII主
    機含上開盜版遊戲光碟之訊息，以供不特定人得以瀏覽並下
    標購買，以此方式侵害他人之著作財產權。嗣為警網路巡邏
    發現，即於97年5月17日16時50分許，在彰化縣彰化市○○
    路○段506號前與其相約面交時，當場查獲，並扣得如附表所
    示之盜版遊戲光碟共14片，而查悉上情。
二、案經彰化縣警察局彰化分局報請臺灣彰化地方法院檢察署檢
    察官偵查起訴。
    理    由
一、上揭犯罪事實，業據被告甲○○於本院審理中坦承不諱。且
    上開查獲之光碟片外觀與正版光碟片有明顯不同，正版光碟
    片印刷精美而盜版光碟片粗糙，亦無正版光碟片之識別碼及
    模具碼，且正版光碟片有按主管機關規定之商品標示而盜版
    光碟片則無等情，業經證人即台北市保護智慧財產權交流協
    會總幹事陳文銓於警詢中證述明確，復有扣押筆錄、扣押物
    品目錄表、「雅虎奇摩拍賣」網站拍賣訊息網頁電腦列印資
    料、台北市保護智慧財產權交流協會鑑定書、檢視報告書、
    查獲現場照片3張在卷可稽。此外，並有如附表所示之盜版
    遊戲光碟共14片扣案足憑，事證明確，被告犯行應堪認定。
二、核被告所為，係違反著作權法第91條之1第3項、第2項之明
    知係侵害著作財產權之重製光碟，而意圖散布而持有罪。又
    本件扣案光碟雖有14片，但被告持有行為僅有一個，雖然同
    時侵犯多人之著作財產權，但屬同種想像競合關係，應論以
    一個違反著作權法之行為。爰審酌被告並無前科，素行尚佳
    ，有臺灣高等法院被告前案紀錄表1份可考，惟一時失慮，
    因貪圖小利而在拍賣網站上張貼販賣盜版光碟訊息，扣案光
    碟之數量並非龐大，其犯後已能坦承犯行，態度尚稱良好等
    一切情狀，量處如主文所示之刑，並諭知易科罰金之折算標
    準。另被告前未曾因故意犯罪受有期徒刑以上刑之宣告，已
    如前述，其事後自始坦承犯行，深具悔意，堪認被告係因一
    時失慮，偶罹刑典，經此刑之宣告後，應知警惕而無再犯之
    虞，認所宣告之刑以暫不執行為當，併予宣告緩刑三年，以
    啟自新。扣案如附表所示之物，係被告供本案犯罪所用之物
    ，爰依著作權法第98條但書之規定，不問屬於犯人與否，均
    予沒收。
據上論斷，應依刑事訴訟法第299條第1項前段，著作權法第91條
之1第2項、第3項、第98條但書，刑法第11條、第55條、第41條
第1項前段、第74條第1項第1款，判決如主文。
本案經檢察官蔡明達到庭執行職務
中    華    民    國    97    年    11    月    21    日
                  刑事第四庭      法  官  吳俊螢
以上正本證明與原本無異。
如不服本判決，應於判決送達後10日內，向本院提出上訴書狀，
上訴書狀應「敘述具體上訴理由」，並按他造當事人之人數附繕
本。「切勿逕送上級法院」。
告訴人或被害人對於判決如有不服具備理由請求檢察官上訴者，
其上訴期間之計算係以檢察官收受判決正本之日期為準。
中    華    民    國    97    年    11    月    21    日
                                  書記官  林怡吟
附錄論罪科刑法條
著作權法第91條之1
擅自以移轉所有權之方法散布著作原件或其重製物而侵害他人之
著作財產權者，處3 年以下有期徒刑、拘役，或科或併科新臺幣
五十萬元以下罰金。
明知係侵害著作財產權之重製物而散布或意圖散布而公開陳列或
持有者，處3 年以下有期徒刑，得併科新臺幣7 萬元以上75萬元
以下罰金。
犯前項之罪，其重製物為光碟者，處6 月以上3 年以下有期徒刑
，得併科新臺幣20萬元以上200 萬元以下罰金。但違反第87條第
4款規定輸入之光碟，不在此限。
犯前2項之罪，經供出其物品來源，因而破獲者，得減輕其刑。
附表：
 ┌──┬──────────────┬──┬──────┐
 │編號│ 遊戲軟體名稱               │數量│著作財產權人│
 │    │                            │(片)│            │
 ├──┼──────────────┼──┼──────┤
 │ 1１│越南大戰                    │ 1  │不詳        │
 ├──┼──────────────┼──┼──────┤
 │ 2２│美式足球                    │ 1  │不詳        │
 ├──┼──────────────┼──┼──────┤
 │ 3３│第一神拳                    │ 1  │不詳        │
 ├──┼──────────────┼──┼──────┤
 │ 4４│老虎伍茲                    │ 1  │不詳        │
 ├──┼──────────────┼──┼──────┤
 │ 5５│超級瑪力歐陽光              │ 1  │任天堂公司  │
 ├──┼──────────────┼──┼──────┤
 │ 6６│大金剛                      │ 1  │任天堂公司  │
 ├──┼──────────────┼──┼──────┤
 │ 7７│流星故事                    │ 1  │不詳        │
 ├──┼──────────────┼──┼──────┤
 │ 8  │冬季運動                    │ 1  │不詳        │
 ├──┼──────────────┼──┼──────┤
 │ 9  │轟炸超人樂園                │ 1  │不詳        │
 ├──┼──────────────┼──┼──────┤
 │10  │超級瑪莉歐銀河              │ 1  │任天堂公司  │
 ├──┼──────────────┼──┼──────┤
 │11  │瘋狂兔子                    │ 1  │不詳        │
 ├──┼──────────────┼──┼──────┤
 │12  │牧場物語                    │ 1  │不詳        │
 ├──┼──────────────┼──┼──────┤
 │13  │瑪莉歐與音速小子            │ 1  │任天堂公司  │
 ├──┼──────────────┼──┼──────┤
 │14  │超級瑪莉歐                  │ 1  │任天堂公司  │
 └──┴──────────────┴──┴──────┘


司法院資訊處製作；財團法人民間司法改革基金會備份。
